# 请教陈版：集团内同控划转股权并于当年处置，同控处置损失如何抵消

提问人：clhj001 时间：2023-01-31 21:34:36
背景：年初A公司100%控制B公司和C公司，当年 8 月 31 日A公司将C公司100%股权 0 元转让给B公司（同控）， 9 月 30 日A将B对外处置。
问题：A将C划转给B的时候产生的投资损失年底如何抵消呢？因为处置B之后长投没了，资本公积也被B带走了。

回答人：chenyiwei
“年初A公司100%控制B公司和C公司，当年 8 月 31 日A公司将C公司100%股权 0 元转让给B公司（同控）”表明该项交易是A控制范围内的内部交易，如果C未发生减值，则A确认的投资处置损失需在合并报表中予以恢复，同时B在同一控制下合并中确认的资本公积在A的合并报表中也应当抵销，因此该项内部重组对A的合并报表并无影响， 9 月 30 日A将B的对外处置就相当于打包处置B和C，在A的合并报表层面就体现一项正常的处置子公司交易。

提问人：clhj001 时间：2023-02-02 13:30:34
感谢陈版回复，还是有些疑惑。
“则A确认的投资处置损失需在合并报表中予以恢复，同时B在同一控制下合并中确认的资本公积在A的合并报表中也应当抵销”：如果B未被处置，那么可以视同同控未发生，原路冲回A对C的处置损失和B因同控确认的资本公积；但是由于B被处置，年底并不会合并B的资产负债表，因此A的合并报表中本身不含这部分资本公积，那么A对C的处置损失如何恢复呢？

回答人：chenyiwei
就是正常的内部交易损益抵销，此处表现为A的处置损益与B的资本公积对冲。